<!DOCTYPE html PUBLIC "-//W3C//DTD XHTML 1.0 Transitional//EN" "http://www.w3.org/TR/xhtml1/DTD/xhtml1-transitional.dtd">
<html xmlns="http://www.w3.org/1999/xhtml">
<head>
	<meta http-equiv="Content-Type" content="text/html; charset=iso-8859-1" />
	<title>Ymm‰rr‰ suomea</title>
	<style type="text/css" media="all">@import "css/styles.css";</style>
	<script type="text/javascript" src="swfobject.js"></script>
</head>
<body class="font-medium">
	<div id="main-wrapper">
		<div id="topbar"></div>
		<div id="main-menu">
			<table cellspacing="0" cellpadding="0" border="0" class="add-links"><tr>
				<td class="item"><img class="raquo" src="i/raquo.gif" alt="" height="7" width="4" /><a href="/ymmarra/index.php?moduli=sanakirja">Sanakirja</a></td>
				<td class="item"><img class="raquo" src="i/raquo.gif" alt="" height="7" width="4" /><a href="/ymmarra/index.php?moduli=verbit">Verbiluettelo</a></td>
				<td class="item"><img class="raquo" src="i/raquo.gif" alt="" height="7" width="4" /><a href="/ymmarra/index.php?moduli=kielioppi">Kielioppi</a></td>
			</tr></table>
			<table cellspacing="0" cellpadding="0" border="0"><tr>
				<td class="item"><img class="raquo" src="i/raquo.gif" alt="" height="7" width="4" /><a href="/ymmarra/index.php">Etusivu</a></td>
				<td class="item"><img class="raquo" src="i/raquo.gif" alt="" height="7" width="4" /><a href="/ymmarra/index.php?moduli=tekstit">Lukutekstit</a></td>
			</tr></table>
		</div>
		<div id="content">
			<table cellspacing="0" cellpadding="0" border="0" id="content-wrapper"><tr>
				<td>
					<div id="left-menu">
												<div class="header-verb"><span>Verbit</span></div>
						<div class="menu">
								<div class="init"><a href="/ymmarra/index.php?moduli=verbit&kirjain=a">A</a></div>
								<div class="init"><a href="/ymmarra/index.php?moduli=verbit&kirjain=e">E</a></div>
								<div class="init"><a href="/ymmarra/index.php?moduli=verbit&kirjain=h">H</a></div>
								<div class="init"><a href="/ymmarra/index.php?moduli=verbit&kirjain=i">I</a></div>
								<div class="init"><a href="/ymmarra/index.php?moduli=verbit&kirjain=j">J</a></div>
								<div class="init"><a href="/ymmarra/index.php?moduli=verbit&kirjain=k">K</a></div>
								<div class="init"><a href="/ymmarra/index.php?moduli=verbit&kirjain=l">L</a></div>
								<div class="init"><a href="/ymmarra/index.php?moduli=verbit&kirjain=m">M</a></div>
								<div class="init"><a href="/ymmarra/index.php?moduli=verbit&kirjain=n">N</a></div>
								<div class="init"><a href="/ymmarra/index.php?moduli=verbit&kirjain=o">O</a></div>
								<div class="init"><a href="/ymmarra/index.php?moduli=verbit&kirjain=p">P</a></div>
								<div class="init"><a href="/ymmarra/index.php?moduli=verbit&kirjain=r">R</a></div>
								<div class="init"><a href="/ymmarra/index.php?moduli=verbit&kirjain=s">S</a></div>
								<div class="init"><a href="/ymmarra/index.php?moduli=verbit&kirjain=t">T</a></div>
								<div class="init"><a href="/ymmarra/index.php?moduli=verbit&kirjain=u">U</a></div>
								<div class="init"><a href="/ymmarra/index.php?moduli=verbit&kirjain=v">V</a></div>
								<div class="init"><a href="/ymmarra/index.php?moduli=verbit&kirjain=y">Y</a></div>
								<div class="init"><a href="/ymmarra/index.php?moduli=verbit&kirjain=ƒ">ƒ</a></div>
						</div>					</div>
				</td>
				<td>
					<div id="main-content">
						<div id="path">
							<a href=".">Etusivu</a> &gt; <a href="/ymmarra/index.php?moduli=verbit&kirjain=K">K</a>						</div>
													<h1>KƒƒNNELLƒ</h1>
						<table cellspacing="0" cellpadding="0" border="0">
							<tr>
								<td colspan="2" style="padding-bottom:10px;"><strong>Aktiivin indikatiivi</strong></td>
							</tr>
							<tr>
								<td><pre>PREESENS                   
min‰     k‰‰ntelen         
sin‰     k‰‰ntelet         
h‰n      k‰‰ntelee         
me       k‰‰ntelemme       
te       k‰‰ntelette       
he       k‰‰ntelev‰t       

PASSIIVI
         k‰‰nnell‰‰n       

IMPERFEKTI                 
         k‰‰ntelin         
         k‰‰ntelit         
         k‰‰nteli          
         k‰‰ntelimme       
         k‰‰ntelitte       
         k‰‰nteliv‰t       

PASSIIVI
         k‰‰nneltiin       

PERFEKTI
olen     k‰‰nnellyt        
olet     k‰‰nnellyt        
on       k‰‰nnellyt        
olemme   k‰‰nnelleet       
olette   k‰‰nnelleet       
ovat     k‰‰nnelleet       

PASSIIVI
on       k‰‰nnelty         

PLUSKVAMPERFEKTI
olin     k‰‰nnellyt        
olit     k‰‰nnellyt        
oli      k‰‰nnellyt        
olimme   k‰‰nnelleet       
olitte   k‰‰nnelleet       
olivat   k‰‰nnelleet       

PASSIIVI
oli      k‰‰nnelty         
</pre></td>
								<td>&nbsp;&nbsp;&nbsp;</td>
								<td><pre>  KIELTOMUOTO
  en        k‰‰ntele
  et        k‰‰ntele
  ei        k‰‰ntele
  emme      k‰‰ntele
  ette      k‰‰ntele
  eiv‰t     k‰‰ntele


  ei        k‰‰nnell‰

   
  en        k‰‰nnellyt
  et        k‰‰nnellyt
  ei        k‰‰nnellyt
  emme      k‰‰nnelleet
  ette      k‰‰nnelleet
  eiv‰t     k‰‰nnelleet


  ei        k‰‰nnelty 


  en    ole k‰‰nnellyt
  et    ole k‰‰nnellyt
  ei    ole k‰‰nnellyt
  emme  ole k‰‰nnelleet
  ette  ole k‰‰nnelleet
  eiv‰t ole k‰‰nnelleet


  ei    ole k‰‰nnelty


  en    ollut  k‰‰nnellyt
  et    ollut  k‰‰nnellyt
  ei    ollut  k‰‰nnellyt
  emme  olleet k‰‰nnelleet
  ette  olleet k‰‰nnelleet
  eiv‰t olleet k‰‰nnelleet


  ei    ollut  k‰‰nnelty
</pre></td>
							</tr>
						</table>
						<table cellspacing="0" cellpadding="0" border="0">
							<tr>
								<td colspan="2" style="padding-bottom:10px;"><strong>Aktiivin konditionaali</strong></td>
							</tr>
							<tr>
								<td><pre>PREESENS 
min‰     k‰‰ntelisin       
sin‰     k‰‰ntelisit       
h‰n      k‰‰ntelisi        
me       k‰‰ntelisimme     
te       k‰‰ntelisitte     
he       k‰‰ntelisivat     

PASSIIVI
         k‰‰nnelt‰isiin    

PERFEKTI
olisin   k‰‰nnellyt        
olisit   k‰‰nnellyt        
olisi    k‰‰nnellyt        
olisimme k‰‰nnelleet       
olisitte k‰‰nnelleet       
olisivat k‰‰nnelleet       

PASSIIVI
olisi    k‰‰nnelty         
</pre></td>
								<td>&nbsp;&nbsp;&nbsp;</td>
								<td><pre> 
  en        k‰‰ntelisi
  et        k‰‰ntelisi
  ei        k‰‰ntelisi
  emme      k‰‰ntelisi
  ette      k‰‰ntelisi
  eiv‰t     k‰‰ntelisi


  ei        k‰‰nnelt‰isi


  en    olisi  k‰‰nnellyt
  et    olisi  k‰‰nnellyt
  ei    olisi  k‰‰nnellyt
  emme  olisi  k‰‰nnelleet
  ette  olisi  k‰‰nnelleet
  eiv‰t olisi  k‰‰nnelleet


  ei    olisi  k‰‰nnelty
</pre></td>
							</tr>
						</table>
						<table cellspacing="0" cellpadding="0" border="0">
							<tr>
								<td colspan="2" style="padding-bottom:10px;"><strong>Aktiivin potentiaali</strong></td>
							</tr>
							<tr>
								<td><pre>PREESENS
min‰     k‰‰nnellen        
sin‰     k‰‰nnellet        
h‰n      k‰‰nnellee        
me       k‰‰nnellemme      
te       k‰‰nnellette      
he       k‰‰nnellev‰t      

PASSIIVI
         k‰‰nnelt‰neen     

PERFEKTI
lienen   k‰‰nnellyt        
lienet   k‰‰nnellyt        
lienee   k‰‰nnellyt        
lienemme k‰‰nnelleet       
lienette k‰‰nnelleet       
lienev‰t k‰‰nnelleet       

PASSIIVI
lienee   k‰‰nnelty         
</pre></td>
								<td>&nbsp;&nbsp;&nbsp;</td>
								<td><pre> 
  en        k‰‰nnelle
  et        k‰‰nnelle
  ei        k‰‰nnelle
  emme      k‰‰nnelle
  ette      k‰‰nnelle
  eiv‰t     k‰‰nnelle


  ei        k‰‰nnelt‰ne


  en    liene  k‰‰nnellyt
  et    liene  k‰‰nnellyt
  ei    liene  k‰‰nnellyt
  emme  liene  k‰‰nnelleet
  ette  liene  k‰‰nnelleet
  eiv‰t liene  k‰‰nnelleet


  ei    liene  k‰‰nnelty
</pre></td>
							</tr>
						</table>
						<table cellspacing="0" cellpadding="0" border="0">
							<tr>
								<td colspan="2" style="padding-bottom:10px;"><strong>Aktiivin imperatiivi</strong></td>
							</tr>
							<tr>
								<td><pre>PREESENS

(sin‰)   k‰‰ntele          
(h‰n)    k‰‰nnelkˆˆn       
(me)     k‰‰nnelk‰‰mme     
(te)     k‰‰nnelk‰‰        
(he)     k‰‰nnelkˆˆt       

PASSIIVI
         k‰‰nnelt‰kˆˆn     

PERFEKTI

ole      k‰‰nnellyt        
olkoon   k‰‰nnellyt        
olkaamme k‰‰nnelleet       
olkaa    k‰‰nnelleet       
olkoot   k‰‰nnelleet       

PASSIIVI

olkoon   k‰‰nnelty         
</pre></td>
								<td>&nbsp;&nbsp;&nbsp;</td>
								<td><pre> 

  ‰l‰       k‰‰ntele
  ‰lkˆˆn    k‰‰nnelkˆ
  ‰lk‰‰mme  k‰‰nnelkˆ
  ‰lk‰‰     k‰‰nnelkˆ
  ‰lkˆˆt    k‰‰nnelkˆ


  ‰lkˆˆn    k‰‰nnelt‰kˆ



  ‰l‰      ole  k‰‰nnellyt
  ‰lkˆˆn   olko k‰‰nnellyt
  ‰lk‰‰mme olko k‰‰nnelleet
  ‰lk‰‰    olko k‰‰nnelleet
  ‰lkˆˆt   olko k‰‰nnelleet



  ‰lkˆˆn   olko k‰‰nnelty
</pre></td>
							</tr>
						</table>
						<table cellspacing="0" cellpadding="0" border="0">
							<tr>
								<td colspan="2" style="padding-bottom:10px;"><strong>Verbin nominaalimuodot</strong></td>
							</tr>
							<tr>
								<td><pre>I INFINITIIVI              

Lyhyempi muoto:            
         k‰‰nnell‰         

Pitempi muoto:             
         k‰‰nnell‰kseni    
         k‰‰nnell‰ksesi
         k‰‰nnell‰kseen
         k‰‰nnell‰ksemme
         k‰‰nnell‰ksenne
         k‰‰nnell‰kseen

III  INFINITIIVI           

inessiivi    k‰‰ntelem‰ss‰ 
elatiivi     k‰‰ntelem‰st‰ 
illatiivi    k‰‰ntelem‰‰n  
adessiivi    k‰‰ntelem‰ll‰
abessiivi    k‰‰ntelem‰tt‰ 
instruktiivi k‰‰ntelem‰n   
                           
Passiivi
instruktiivi k‰‰nnelt‰m‰n  
                           
                           
</pre></td>
								<td>&nbsp;&nbsp;&nbsp;</td>
								<td><pre>  II INFINITIIVI

  inessiivi     k‰‰nnelless‰
  instruktiivi  k‰‰nnellen

  Passiivi
  inessiivi     k‰‰nnelt‰ess‰






  IV INFINITIIVI

  nominatiivi   k‰‰nteleminen
  partitiivi    k‰‰ntelemist‰
     

  I PARTISIIPPI 
  aktiivi       k‰‰ntelev‰
  passiivi      k‰‰nnelt‰v‰

  II PARTISIIPPI 
  aktiivi       k‰‰nnellyt
  passiivi      k‰‰nnelty
</pre></td>
							</tr>
						</table>

					</div>
				</td>
			</tr></table>		</div>
		<div id="footer"><a href="http://www.oph.fi/"><img src="i/oph_logo_ymmarrasuomea.gif" width="157" height="35" alt="OPH" /></a></div>
	</div>
</body>
</html>
